臺灣基隆地方法院宣示判決筆錄　　　　　 99年度易字第623號
公　訴　人　臺灣基隆地方法院檢察署檢察官
被　　　告　朱智偉
　　　　　　曾彥達
上列被告因偽造文書案件，於中華民國100 年2 月1 日上午10時
整許，在本院第四法庭宣示判決，出席職員如下：
　　審判長法　官　劉桂金
　　　　　書記官　劉如純
　　　　　通　譯　李玉文
法官起立朗讀判決主文、犯罪事實要旨、處罰條文、附記事項，
及告以上訴限制、期間並提出上訴狀之法院，且諭知記載其內容
：
一、主  文：
    朱智偉共同連續明知為不實之事項，而使公務員登載於職務
    上所掌之公文書，足以生損害於公眾，處拘役捌拾日，如易
    科罰金，以銀元佰元即新臺幣玖佰元折算壹日，減為拘役
    肆拾日，如易科罰金，以銀元佰元即新臺幣玖佰元折算壹
    日。緩刑貳年，並應向基隆市觀護志工協進會支付新臺幣
    萬元。扣案貼有廖峻昇照片之「朱智偉」名義大型重型機車
    駕駛執照壹張，沒收之。
    曾彥達共同明知為不實之事項，而使公務員登載於職務上所
    掌之公文書，足以生損害於公眾，處拘役肆拾日，如易科罰
    金，以新臺幣壹仟元折算壹日。緩刑貳年，並應向基隆市觀
    護志工協進會支付新臺幣萬元。扣案貼有廖峻昇照片之「
    曾彥達」名義普通小型車駕駛執照壹張，沒收之。
二、犯罪事實要旨：
  (一)朱智偉於民國94年1 月前某日間，因友人廖峻昇（涉犯使公
    務員登載不實文書罪部分，由檢察官另行偵查起訴）告知所
    有之駕駛執照遭吊扣，為工作所需，欲使用普通小型車駕駛
    執照及考領大型重型機車駕駛執照等情，竟與廖峻昇基於使
    公務員登載不實文書之概括犯意聯絡，先後將明知為不實之
    事項，連續使公務員登載於職務上所掌之公文書：
    1.94年1 月30日，在朱智偉工作之基隆市○○街2 號「海山
      貨櫃」公司前，由朱智偉提供其已申報停用之駕駛執照正
      本予廖峻昇，廖峻昇取得朱智偉上開身分證件後，於翌日
      （同年月31日）持「朱智偉」之駕駛執照及己身之照片，
      至交通部公路總局臺北區監理所基隆監理站，以普通小型
      車駕駛執照遺失為由申請補發。廖峻昇並以朱智偉事前之
      同意，在汽（機）車駕駛人異動登記書上，簽署「朱智偉
      」之姓名，持以向承辦公務員辦理補發，內以表示係「朱
      智偉」親自辦理普通小型車駕駛執照之補發，使該站承辦
      公務員誤以為係「朱智偉」親自辦理上開事宜，除補發「
      朱智偉」之普通小型車駕駛執照（上貼廖峻昇之照片）外
      ，並登載於職務上所掌之駕籍異動電磁紀錄，足生損害於
      監理機關管理普通小型車駕駛執照補發紀錄之正確性。
    2.廖峻昇繼於94年11月16日，持上開貼有其照片之「朱智偉
      」普通小型車駕駛執照，至交通部公路總局臺北區監理所
      ，以「朱智偉」名義，考領大型重型機車駕駛執照，並在
      大型重型機車機器腳踏車駕駛執照登記書上，簽署「朱智
      偉」之姓名後，持向該所承辦公務員辦理，用以表示係「
      朱智偉」親自考領大型重型機車駕駛執照，使該所承辦之
      公務人員，誤以為係「朱智偉」親自考領，而核發「朱智
      偉」之大型重型機車駕駛執照，並登載於職務上所掌之駕
      籍異動電磁紀錄，足生損害於監理機關核發大型重型機車
      駕駛執照之正確性。
    3.廖峻昇因不慎遺失上開所取得之大型重型機車駕駛執照，
      乃於95年4 月25日，持前揭朱智偉交付已申報停用之駕駛
      執照正本及廖峻昇本人之照片，至臺北市監理處，以大型
      重型機車駕駛執照遺失為由申請補發，並在汽（機）車駕
      駛人異動登記書上簽署「朱智偉」之姓名，持向該處承辦
      公務員辦理補發，用以表示係「朱智偉」親自辦理大型重
      型機車駕駛執照之補發，使該處承辦之公務員誤以為係「
      朱智偉」親自辦理上開事宜，而補發「朱智偉」之大型重
      型機車駕駛執照，並登載於職務上所掌之駕籍異動電磁紀
      錄，足生損害於監理機關管理大型重型機車駕駛執照補發
      紀錄之正確性。
  (二)曾彥達於99年6 月間某日，亦因廖峻昇告知以上開相同之理
    由後，竟與廖峻昇基於使公務員登載不實文書之犯意聯絡，
    在基隆市○○區○○街租屋處，提供其國民身分證正本予廖
    峻昇。廖峻昇取得曾彥達之國民身分證正本後，於同年月24
    日，持「曾彥達」之國民身分證及己身之照片，至交通公路
    總局臺北區監理所基隆監理站，以普通小型車駕駛執照遺失
    為由申請補發，並以曾彥達事前之同意，在汽（機）車駕駛
    人異動登記書上簽署「曾彥達」之姓名，持以向承辦公務員
    辦理補發，用以表示係「曾彥達」親自辦理普通小型車駕駛
    執照之補發，使該站承辦公務員誤以為係「曾彥達」親自辦
    理上開事宜，除補發「曾彥達」之普通小型車駕駛執照外，
    並登載於職務上所掌之駕籍異動電磁紀錄，足生損害於監理
    機關管理普通小型車駕駛執照補發紀錄之正確性。
    嗣廖峻昇於99年7 月56日上午11時20分許，在基隆市○○區
    ○○街88號前，因另案為警緝獲，並扣得上開貼有廖峻昇照
    片之補發之「朱智偉」名義之大型重型機車駕駛執照及「曾
    彥達」名義之普通小型車駕駛執照各1 張，經警循線追查，
    並經廖峻昇坦承，始悉上情。
三、處罰條文：
    刑法第2 條第1 項前段、第28條、第214 條，修正前第56條
    、第41條第1 項前段、第74條第1 項第1 款、第38條第1 項
    第2 款，刑法施行法第1 條之1 ，廢止前罰金罰鍰提高標準
    條例第2 條，中華民國九十六年罪犯減刑條例第2 條第1 項
    第3 款、第7 條。
四、特別說明事項：
    被告朱智偉、曾彥達業於100 年1 月25日各捐款新臺幣3 萬
    元予基隆市觀護志工協進會，有郵政跨行匯款申請書影本2
    紙在卷可憑。
五、協商判決除有刑事訴訟法第454 條之4 第1 項第1 款於本訊
    問程序終結前，被告撤銷協商合意或檢察官撤回協商聲請者
    ；第2 款被告協商之意思非出於自由意志者；第4 款被告所
    犯之罪非第455 條之2 第1 項所定得以協商判決者；第6 款
    被告有其他較重之裁判上一罪之犯罪事實者；第7 款法院認
    應諭知免刑或免訴、不受理者情形之一，及違反同條第2 項
    「法院應於協商合意範圍內為判決；法院為協商判決所科之
    刑，以宣告緩刑或2 年以下有期徒刑、拘役或罰金為限」之
    規定者外，不得上訴。
六、如不服本件判決，得自收受判決送達之日起10日內，向本院
    提出上訴書狀，上訴於第二審法院。
中    華    民    國   100    年    2     月    1     日
                  刑事第二庭法  官  劉桂金
以上正本證明與原本無異。
本判決除有刑事訴訟法第455條之4第1項第1款、第2款、第4款、
第6款、第7款所定情形之一，或違反同條第2項規定者外，不得
上訴。
如有前揭除外情形，對於本件判決如有不服，應於收受本判決後
10日內向本院提出上訴書狀，其未敘述上訴理由者，並得於提起
上訴後10日內向本院補提理由書狀（均須按他造當事人之人數附
繕本）「切勿逕送上級法院」。
中    華    民    國   100    年    2     月    1     日
                            書記官  劉如純
附錄本案論罪法條：
中華民國刑法第214條
明知為不實之事項，而使公務員登載於職務上所掌之公文書，足
以生損害於公眾或他人者，處3 年以下有期徒刑、拘役或5 百元
以下罰金。